最　高　行　政　法　院　裁　定
　　　　　　　　　　　　　　　　　　 94年度裁字第02580號
上　訴　人　甲○○
被 上訴 人　新竹縣政府
代　表　人　乙○○
上列當事人間因水土保持法事件，上訴人對於中華民國93年6月
23日臺北高等行政法院92年度訴字第1734號判決，提起上訴，本
院裁定如下：
　　主  文
上訴駁回。
上訴審訴訟費用由上訴人負擔。
　　理  由
一、按對於高等行政法院判決上訴，非以其違背法令為理由，不
    得為之，行政訴訟法第242條定有明文。是對於高等行政法
    院判決上訴，若未具體說明原判決違背何項法令、不適用或
    如何適用不當之具體情事，即非主張原判決違背法令以為上
    訴理由，其上訴不應准許。
二、本件上訴人以：上訴人以申請書經新竹縣寶山鄉公所向被上
    訴人申請准予造林，被上訴人所屬水土保持課人員竟不知情
    ，實有不專職情事。另新竹縣寶山鄉公所人員告知上訴人，
    可於造林前先行除草整地。又上訴人依水土保持法合理使用
    農牧地，被上訴人竟謂不涵蓋農業使用，顯已不當限制農民
    使用權。且被上訴人未於5年期間內就土地使用編定做通盤
    檢討，亦欠妥當。況本件係因被上訴人所完成水土保持工程
    具有瑕疵，上訴人始自行以造林方式為水土保持；再者，本
    件違規面積未達0.5723公頃，被上訴人未實施量測，即以目
    視法判斷，顯難令人接受等語，為此求為廢棄原判決。
三、原審斟酌全辯論意旨及調查證據之結果，以：上訴人所有坐
    落新竹縣寶山鄉○○○段崎林小段386之7地號土地，經臺灣
    省政府以85年3月6日85府農水字第12314號公告為水土保持
    法之山坡地範圍，上訴人未先擬具水土保持計畫送主管機關
    核定，即擅於系爭土地開挖整地，經新竹縣寶山鄉公所以91
    年10月3日寶經保字第091009750號函查報違規行為，案經被
    上訴人派員於91年10月17日會同上訴人及相關單位人員現場
    勘查屬實等情，為兩造所不爭，並有臺灣省政府上開公告影
    本、地籍圖謄本、土地登記簿謄本、新竹縣寶山鄉公所山坡
    地違規使用查報表、現場會勘紀錄、照片附卷可稽，堪信屬
    實。上訴人雖主張系爭土地以推土機作土壤改良，為合理利
    用，非超限利用，而水土保持法之立法意旨，應是針對深山
    峻嶺及住宅區河床附近始須採較嚴格標準裁罰，上訴人既未
    影響他人，亦未生任何災害，且已作水土保持，原處分有所
    違誤云云，惟查上訴人既未先擬具水土保持計畫送主管機關
    核定，即擅於系爭土地開挖整地，核其行為已違反規定，上
    開主張並不足以卸免其責。從而，被上訴人以上訴人違反水
    土保持法第13條規定，依水土保持法第23條第2項、第33條
    第1項第2款規定，裁處新臺幣6萬元罰鍰之最低罰，並令限
    期改正，及自第1次處分書送達之日起2年內，暫停該地之開
    發申請，核無不合等詞，為判斷基礎，因而駁回上訴人在原
    審之訴。
四、本院查：觀之本件上訴意旨，上訴人就原審以前開理由駁回
    其於原審之訴，究竟如何不適用法規或適用法規不當，未為
    具體指摘，或具體表明合於當然違背法令之事實，即難認為
    已對原判決之違背法令有具體之指摘，上訴意旨求為廢棄，
    為不合法，應予駁回。
五、依行政訴訟法第249條第1項前段、第104條、民事訴訟法第
    95條、第78條，裁定如主文。
中　　華　　民　　國　　94　　年　  11　　月　  24　　日
                  第一庭審判長法  官　葉　振　權
                              法  官　陳　秀　美
                              法  官　劉　鑫　楨
                              法  官　吳　明　鴻
                              法  官  梁  松  雄
以  上  正  本  證  明  與  原  本  無  異
中　　華　　民　　國　　94　　年　　11　　月　　25　　日
　　　　　　　　　　　　　　　書記官　阮　桂　芬
